臺灣彰化地方法院刑事判決　　　　　　　96年度易字第1308號
公　訴　人　臺灣彰化地方法院檢察署檢察官
被　　　告　甲○○
上列被告因竊盜案件，經檢察官提起公訴（96年度偵字第7208號
），本院判決如下：
    主    文
甲○○竊盜，累犯，處有期徒刑月，如易科罰金，以新臺幣壹
仟元折算壹日。
    犯  罪  事  實
一、甲○○前於民國89年間因犯搶奪罪及準強盜罪，經臺灣高等
    法院臺中分院於89年12月7日以89年度上訴字第1823號判決
    ，判處搶奪罪部分有期徒刑2年6月、及準強盜罪部分有期徒
    刑5年，定應執行刑為有期徒刑7年確定，於95年6月5日假釋
    出監，甫於96年4月1日假釋期滿未經撤銷視為執行完畢。詎
    不知警惕，基於意圖為自己不法所有之犯意，於96年6月16
    日之不詳時間，在乙○○所任職位彰化縣北斗鎮○○路「三
    頓爌肉販」店內，竊取乙○○置於皮包內之OKWAP牌、A375
    型手機1支（內有0000000000門號之SIM卡1張），得手後於
    同日中午12時26分7秒及同日下午1時59分52秒，以上開手機
    及門號撥打予侯雅，及以上開手機及門號撥打0000000000
    、0000000000、000000000、0000000000、0000000000、000
    0000000、0000000000及0000000000等門號予供己使用。嗣
    經乙○○發現後報警處理，並經警調閱通聯記錄後而查獲。
二、案經彰化縣警察局北斗分局報請臺灣彰化地方法院檢察署檢
    察官偵查起訴。
    理    由
壹、程序部分：
    本案全部卷證所涵括之供述證據及非供述證據，經公訴人、
    被告均同意全部證據之證據能力，是後述所引用證據之證據
    能力均無疑義，合先敘明。
貳、實體部分：
一、訊據被告甲○○矢口否認涉有前開犯行，辯稱：伊並沒有偷
    該手機云云。經查，被害人乙○○手機於前揭時、地遭竊之
    事實，業據證人乙○○於警、偵訊時指訴綦詳。另證人即被
    告撥打之對象侯雅於警、偵訊時亦證稱：被告是伊在彰化
    縣莒光路「小娘娘指壓店」上班時的客人，6月16日當天被
    告有撥打2通電話找伊至北斗唱歌等語；及0000000000之手
    機門號，確有於96年6月16日中午12時26分7秒及同日下午1
    時59分52秒撥打予侯雅手機門號之事實，有中華電信資料
    查詢列印紀錄在卷可憑（見偵卷第14頁），足見被告確有於
    乙○○之手機失竊後，使用該支手機與侯雅聯絡。更有甚
    者，被告於偵查中供稱伊平常使用的行動電話門號為000000
    0000及0000000000，然自被告上開2門號所使用手機之已接
    通電話紀錄，其中0000000000、0000000000、000000000、
    0000000000、0000000000、0000000000、0000000000及0000
    000000等門號（見警卷第10頁以下），竟出現在被害人本件
    失竊手機及門號於96年6月16日之通聯紀錄中（見警卷第8頁
    ），且被害人亦稱並不認識上開門號之使用人；益見被告當
    時持有及使用被害人失竊之手機，應可認為被告竊取該電話
    後所密集撥打。綜上，被告所辯，顯示卸責之詞，不足採信
    ；其犯行已堪認定。
二、核被告甲○○所為，係犯刑法第三百二十條第一項之竊盜罪
    。被告前於89年間因犯搶奪罪及準強盜罪，經臺灣高等法院
    臺中分院於89年12月7日以89年度上訴字第1823號判決，判
    處搶奪罪部分有期徒刑2年6月、及準強盜罪部分有期徒刑5
    年，定應執行刑為有期徒刑7年確定，於95年6月5日假釋出
    監，於96年4月1日假釋期滿未經撤銷視為執行完畢等情，有
    臺灣高等法院被告前案紀錄表乙紙附卷可憑，其受此有期徒
    刑執行完畢後，5年以內故意再犯有期徒刑以上之罪，為累
    犯，應依法加重其刑。爰審酌被告之品行、犯罪之手段、所
    竊取之財物價值及犯罪後態度不佳等一切情狀，量處如主文
    所示之刑，並諭知易科罰金之折算標準，以示懲儆。
據上論斷，應依刑事訴訟法第二百九十九條第一項前段，刑法第
三百二十條第一項、第四十七條第一項、第四十一條第一項前段
，判決如主文。
本案經檢察官陳茂榮到庭執行職務
中　　華　　民　　國　　96　　年　　10  　月　　12   　日
                  刑事第三庭      法  官  吳俊螢
以上正本證明與原本無異。
如不服本判決，應於判決送達後10日內，向本院提出上訴書狀，
上訴書狀應「敘述具體上訴理由」，並按他造當事人之人數附繕
本。「切勿逕送上級法院」。
告訴人或被害人對於判決如有不服具備理由請求檢察官上訴者，
其上訴期間之計算係以檢察官收受判決正本之日期為準。
中　　華　　民　　國　　96　　年　　10  　月　　12   　日
                                  書記官  詹國立
【附錄本案論罪科刑法條】
刑法第三百二十條第一項
意圖為自己或第三人不法之所有，而竊取他人之動產者，為竊盜
罪，處五年以下有期徒刑、拘役或五百元以下罰金。
